臺灣高雄地方法院刑事判決　　　　　　　　　　　　　九十年度易字第三六六五號
　　公　訴　人　臺灣高雄地方法院檢察署檢察官
　　被　　　告　乙○○
右列被告因傷害案件，經檢察官提起公訴（九十年度偵字第八○二號、第一一七三號
），本院判決如左：
    主  文
乙○○無罪。
    事  實
一、公訴意旨略以：被告乙○○係台強營造有限公司負責人，於民國八十九年四月五
    日要求告訴人甲○○承接岡山空軍技術學校浴廁隔間工程後，又再追加工程，工
    程款預計新台幣（下同）一百十七萬元，乙○○僅給付八十餘萬元，告訴人甲○○遂於九十年六月十七日晚上十時許（起訴書漏載時間），至被告乙○○位在高
    雄市左營區○○○路一二九巷八號住處催討，二人因故起爭執，被告乙○○竟將
    告訴人甲○○推拉至門外時，因告訴人甲○○著高跟鞋而往後倒地，造成甲○○
    受有頭部外傷合併腦震盪、左側枕部頭皮挫傷寫腫等傷害，因認被告乙○○涉犯
    刑法第二百七十七條第一項之傷害罪嫌。
二、按犯罪事實應依證據認定之，無證據不得推定其犯罪事實；另不能證明被告犯罪
    者，應諭知無罪之判決，刑事訴訟法第一百五十四條、第三百零一條第一項分別
    定有明文。又刑事訴訟法上所謂認定犯罪事實之證據，係指足以認定被告確有犯
    罪行為之積極證據而言，該項證據自須適合於被告犯罪事實之認定，始得採為斷
    罪資料；而認定不利於被告之事實，須依積極證據，苟積極證據不足為不利於被
    告事實之認定時，即應為有利於被告之認定，更不必有何有利之證據。另認定犯
    罪事實所憑證據，雖不以直接證據為限，間接證據亦包括在內；然而無論直接或
    間接證據，其為訴訟上之證明，須於通常一般之人均不致有所懷疑，而得確信其
    為真實之程度者，始得據為有罪之認定，倘其證明尚未達到此一程度，而有合理
    性懷疑之存在時，即無從為有罪之認定；告訴人之告訴，係以使被告受刑事訴追
    為目的，是其陳述是否與事實相符，仍應調查其他證據以資審認（最高法院二十
    九上字第三一０五號、三十年上字第八一六號、七十六年台上字第四九八六號、
    五十二年台上字第一三○○號判例均足資參照）。
三、公訴意旨認被告乙○○涉犯傷害罪嫌，無非以：告訴人甲○○之指訴及其之驗傷
    診斷書為論據。訊據被告乙○○，固坦承於右揭時、地，因工程款之事與告訴人
    甲○○發生爭執，惟堅詞否認有何傷害犯行，辯稱：並未毆打甲○○，其請甲○○出去其家後，因甲○○在巷口大吵大鬧，高跟鞋碰到巷口的水溝蓋，才往後倒
    地受傷等語。經查：
  (一)告訴人甲○○於偵訊時稱：伊至乙○○家問工程款何時下來，乙○○對伊大吼大
    叫，後來乙○○的老婆出來趕伊出去，乙○○要拉伊出去，乙○○推伊，伊往後
    倒才受傷，是乙○○推伊才受傷云云（見偵查卷第十三頁反面、第十四頁正面）
    。於本院調查時先稱：被告是拿他家的折合桌摔伊，朝伊胸前丟，因伊沒有準備
    未站穩而往後仰，後腦著地，伊的胸口應該有被丟到云云（見本院九十年十一月
    一日筆錄）；後供稱：被告確實有拿摺疊桌摔伊，但沒有打到，就用手推伊云云
    （見本院九十年十二月四日筆錄）；於本院審理時稱：被告沒有出手打伊，是用
    摺疊桌甩到伊胸部，伊才往後仰，摺疊桌有碰到伊身體云云（見本院審理筆錄）
    。告訴人甲○○對於被告乙○○是徒手推打亦或係手拿摺疊桌用摺疊桌摔打，前
    後所為之陳述已有出入，而被告乙○○手中有無拿摺疊桌？是用手推打或用摺疊
桌摔打，有無摔打到伊身體，應不難分辨，何以先後有所差異，已有可疑？
  (二)國軍岡山醫院民眾診療服務處疾病診斷證明書雖記載告訴人甲○○頭部外傷合併
    腦震盪、左側枕部頭部挫傷血腫，有驗傷診斷書附在卷可稽（偵查卷第七頁），
    惟無從證明該傷害即係被告乙○○所造成；且訴人甲○○身體果真遭摺疊桌攻擊
    ，以摺疊桌之體積、重量觀之，豈可能未對告訴人之身體造成其他傷害？
  (三)又高雄市政府警察局左營分局博愛四路派出所警員丁○○到場處理時，告訴人雖
    亦偕同新莊派出所之不詳姓名員警到場，然其並未向負責處理之轄區警員丁○○
    表示其係如何受傷，亦從未表示要對被告提出告訴，亦據證人丁○○到庭結證屬
    實（見本院九十一年二月二十一日筆錄），並有記載告訴人之前夫戊○○與告訴
    人甲○○及被告乙○○因承包工程之工程款問題，發生爭吵糾紛，經協調，雙方
    明日將前往空軍官校與工程單位協調之派出所員警工作紀錄簿在卷可憑。而當時
    雙方爭吵如火如荼，倘告訴人頭部之傷確係被告所造成，告訴人當時何以未置一
    詞，反而遲至案發四個月後之八十九年十一月二十三日方提出告訴？其提出告訴
    動機亦有可議。
  (四)況被告辦公室的房東即證人己○○亦於本院調查中具結證稱：當天晚上八、九點
    時，伊與兒子在被告辦公室看電視時，告訴人辦公室敲窗戶要找被告，伊請她到
    隔壁，約到晚上十點時，伊聽到很大的爭吵聲就打開鐵門，伊看見告訴人在巷子
    中間一直跳並嚷說被告要打她，後來她踢到水溝蓋整個往後仰，爬起來後說被告
    要打她，她很害怕就離開了，在警察未來前，她與她先生都沒有進去辦公室，被
    告與他家人也沒有進去辦公室，是警察來後，她的先生才進去辦公室，被告住處
    門口採光罩處擺有摺疊桌等語甚明（見本院九十一年一月十日筆錄），而證人己○○就告訴人與被告發生爭執時，告訴人之前夫戊○○並未進入被告之辦公室及
    被告住處門口附近確有擺放摺疊桌乙節相符（見本院九十年十二月四日筆錄），
    且被告住處與辦公室中間之巷子，確有二個水溝蓋，此亦有現場照片在卷可憑，
    顯見證人己○○上開證詞，應非虛妄，堪以採信。而被告戊○○既係聽到告訴人
    叫喊聲後，才與被告之父丙○○出去查看，尚難以證人戊○○之證詞，遽認被告
    有拿摺疊桌摔打告訴人。
四、綜上所述，被告乙○○之犯罪事實僅有告訴人甲○○之指訴，並無其他積極之證
    據可資補強其陳述而為認定，而告訴人甲○○之指訴又有前述諸多合理之懷疑存
    在，則揆諸前揭判例意旨及說明，應認被告犯罪不能證明，依法應諭知無罪之判
    決。
據上論斷，應依刑事訴訟法第三百零一條第一項，判決如主文。
本案經檢察官楊忠誠到庭執行職務
中      華      民      國    九十一    年      四      月      二      日
                                    臺灣高雄地方法院刑事第四庭
                                        法  官  廖  純  卿
右正本證明與原本無異。
如不服本判決，應於判決送達後十日內，向本院提出上訴狀。
                                        書記官  林  孝  聰
中      華      民      國    九十一    年      四      月      二      日
